臺灣宜蘭地方法院刑事判決　　　　　　　　96年度訴字第37號
公　訴　人　臺灣宜蘭地方法院檢察署檢察官
被　　　告　甲○○
上列被告因毒品危害防制條例案件，經檢察官提起公訴（96年度
毒偵字第28號），本院合議庭裁定由受命法官獨任進行簡式審判
程序，爰不經通常程序，判決如下：
    主  文
甲○○施用第一級毒品，處有期徒刑捌月。
    事  實
一、甲○○前因施用毒品案件，經本院以90年度毒聲字第539號
    裁定觀察、勒戒後，認無繼續施用毒品傾向，經臺灣宜蘭地
    方法院檢察署檢察官於民國90年8月9日以90年度毒偵字第11
    01號為不起訴處分；復因施用毒品案件，經同署檢察官以91
    年度毒偵緝字第23號提起公訴，由本院於92年4月17日以92
    年度訴字第122號判處有期徒刑6月；再因施用毒品案件，經
    同署檢察官以92年度毒偵字第361號提起公訴，經本院於92
    年6月30日以92年度訴字第204號判處有期徒刑7月，前開2罪
    經定應執行刑為有期徒刑1年；又因施用毒品案件，經同署
    檢察官以92年度毒偵字第535號聲請簡易判決處刑，經本院
    於92年8月29日以92年度宜簡字第210號判處有期徒刑6月，
    並接續前案執行，於92年8月8日入監，於93年10月14日縮短
    刑期假釋出監。惟又因運輸毒品案件，經本院於94年2月15
    日以92年度訴字第368號判處有期徒刑4年，並撤銷假釋，於
    94年3月24日再度入監執行，於95年10月5日縮短刑期假釋出
    監（不構成累犯），詎甲○○仍不知悛悔，明知海洛因係毒
    品危害防制條例第2條第2項第1款所稱之第1級毒品，不得非
    法持有、施用，竟於上開觀察勒戒處分執行完畢釋放後5年
    內，基於施用第1級毒品海洛因之犯意，於95年11月15日上
    午8時許，在宜蘭縣頭城鎮○○路○段附近海岸，以將第1級
    毒品海洛因摻入香菸內吸取煙霧之方式，施用第1級毒品海
    洛因1次。嗣於95年11月15日下午3時30分許，為警通知到案
    ，採集其尿液送驗，鑑定結果呈海洛因代謝物嗎啡陽性反應
    ，而查悉上情。
二、案經宜蘭縣警察局礁溪分局報告臺灣宜蘭地方法院檢察署檢
    察官偵查起訴。
    理  由
一、訊據被告甲○○對於上揭時地施用第1級毒品海洛因之犯行
    坦承不諱，且其為警通知後於95年11月15日下午3時30分許
    採集其尿液送檢驗之結果，呈海洛因之代謝物嗎啡陽性反應
    ，此有宜蘭縣警察局礁溪分局偵辦毒品案件嫌犯尿液檢體編
    號、姓名對照登記表及慈濟大學濫用藥物檢驗中心出具之檢
    驗總表各1紙附卷可稽，堪信被告之自白，應與事實相符。
    茲查，被告前因施用毒品案件，經本院以90年度毒聲字第
    539 號裁定觀察、勒戒後，認無繼續施用毒品傾向，經臺灣
    宜蘭地方法院檢察署檢察官於90年8月9日以90年度毒偵字第
    1101 號為不起訴處分；復因施用毒品案件，經同署檢察官
    以91年度毒偵緝字第23號提起公訴，由本院於92年4月17日
    以92年度訴字第122號判處有期徒刑6月；再因施用毒品案件
    ，經同署檢察官以92年度毒偵字第361號提起公訴，經本院
    於92年6 月30日以92年度訴字第204號判處有期徒刑7月，前
    開2罪經定應執行刑為有期徒刑1年；又因施用毒品案件，經
    同署檢察官以92年度毒偵字第535號聲請簡易判決處刑，經
    本院於92年8月29日以92年度宜簡字第210號判處有期徒刑6
    月，並接續前案執行，於92年8月8日入監，於93年10月14日
    縮短刑期假釋出監，有該署不起訴處分書、起訴書、判決書
    、臺灣高等法院被告前案紀錄表及刑案資料查註紀錄表各1
    紙附卷可參。綜上所述，本件事證已臻明確，被告於觀察勒
    戒執行完畢釋放後，5年內再犯施用毒品之犯行洵堪認定，
    應依法論科。
二、核被告甲○○所為，係犯毒品危害防制條例第10條第1項施
    用第1級毒品罪。其施用第1級毒品海洛因前持有第1級毒品
    海洛因之行為，乃施用行為之當然結果，與施用第1級毒品
    海洛因之行為，具有吸收關係，不另論罪。至公訴意旨雖認
    被告前因施用毒品案件，經本院以90年度毒聲字第539號裁
    定觀察、勒戒後，認無繼續施用毒品傾向，經臺灣宜蘭地方
    法院檢察署檢察官於90年8月9日以90年度毒偵字第1101號為
    不起訴處分；復因施用毒品案件，經同署檢察官以91年度毒
    偵緝字第23號提起公訴，由本院於92年4月17日以92年度訴
    字第122號判處有期徒刑6月；再因施用毒品案件，經同署檢
    察官以92年度毒偵字第361號提起公訴，經本院於92年6月30
    日以92年度訴字第204號判處有期徒刑7月；又因施用毒品案
    件，經同署檢察官以92年度毒偵字第535號聲請簡易判決處
    刑，經本院於92年8月29日以92年度宜簡字第210號判處有期
    徒刑6月，於94年1月10日縮刑期滿執行完畢，其受有期徒刑
    執行完畢，5年以內故意再犯有期徒刑以上之罪，依刑法第4
    7條第1項應論為累犯，然被告所犯上開3件施用毒品案件，
    均接續執行，於92年8月8日入監，於93年10月14日縮短刑期
    假釋出監，但被告又因運輸毒品案件，經本院於94年2月15
    日以92年度訴字第368號判處有期徒刑4年，並撤銷假釋，於
    94年3月24日再度入監執行，於95年10月5日縮短刑期假釋出
    監，有臺灣高等法院被告前案紀錄表存卷可參，足見被告前
    揭所犯施用毒品案件因撤銷假釋而尚未執行完畢，並不構成
    累犯，公訴意旨容有誤會，併此敘明。爰審酌被告素行不佳
    ，前經觀察勒戒處分後仍不思戒除毒癮，又犯本件施用毒品
    犯行，顯見其已無法拔除毒癮，實有予以隔離幫助其戒除之
    必要，並且施用毒品對於社會治安構成潛在威脅，惟其犯罪
    後坦承犯行，且施用毒品係屬自損身命之犯罪態樣等一切情
    狀，量處如主文所示之刑，以示懲戒。
據上論斷，依刑事訴訟法第273條之1第1項、第299條第1項前段
，毒品危害防制條例第10條第1項，刑法第11條前段，判決如主
文。
本案經檢察官賴慶祥執行職務
中　　華　　民　　國　　96　　年　　2  　月　　13 　　日
                  刑事第三庭法  官    郭顏毓
以上正本證明與原本無異。
如不服本判決應於收受本判決後10日內向本院提出上訴書狀，其
未敘述上訴理由者，並得於提起上訴後10日內向本院補提理由書
狀(均須按他造當事人之人數附繕本)「切勿逕送上級法院」。
                            書記官    林秀麗
中　　華　　民　　國　　96　　年　　2 　　月　　15　　日
附錄本案論罪科刑法條：
毒品危害防制條例第10條第1項
施用第1級毒品者，處6月以上5年以下有期徒刑。
